it: Articoli sportivi > Sport > Boxe e arti marziali > Attrezzatura protettiva pugilato > Guanti e manopole da boxe e MMA: Guanti da borsa; Guanti da combattimento; Guanti da MMA; Guanti per sparring
da: Sportsartikler > Atletik > Boksning og kampsport > Bokse- og kampsportsudstyr > Handsker til boksning og MMA: Boksehandsker; Kamphandsker; MMA-handsker; Sparringshandsker
fr: Équipements sportifs > Divers sports > Boxe et arts martiaux > Équipement de protection pour la boxe et les arts martiaux > Gants et mitaines de boxe et MMA: Gants de sac; Gants de combat; Gants de MMA; Gants d'entraînement
bg-BG: Спортни стоки > Спортни занимания > Бокс и бойни изкуства > Защитна екипировка за бокс и бойни изкуства > Ръкавици за бокс и смесени бойни изкуства (MMA): Снарядни ръкавици; Бойни ръкавици; Ръкавици за смесени бойни изкуства (MMA); Тренировъчни ръкавици
hr-HR: Sportska oprema > Atletika > Boks i borilačke vještine > Zaštitna oprema za boks i borilačke vještine > Boksačke i MMA rukavice: Rukavice za boksačku vreću; Boksačke rukavice; MMA rukavice; Rukavice za sparing
th: อุปกรณ์กีฬา > การกีฬา > มวยและศิลปะการต่อสู้ > อุปกรณ์ป้องกันสำหรับการชกมวยและศิลปะการต่อสู้ > ถุงมือและนวมชกมวยและ MMA: นวมชก; ถุงมือต่อสู้; ถุงมือ MMA; ถุงมือซ้อมชก
zh-CN: 体育用品 > 田径 > 拳击/武术 > 拳击/武术护具 > 拳击/综合格斗手套/拳套: 拳套; 格斗手套; 综合格斗手套; 拳击手套
ja: スポーツ用品 > スポーツ競技 > ボクシング・格闘技 > ボクシング・格闘技用プロテクター > ボクシング・格闘技用グローブ・ミット: バッグミット; ファイトグローブ; 格闘技用グローブ; スパーリンググローブ
ru: Спортивные товары > Соревновательный спорт > Бокс и единоборства > Защитная экипировка для бокса и единоборств > Перчатки для бокса и смешанных единоборств: Снарядные перчатки; Боевые перчатки; Перчатки для смешанных единоборств; Перчатки для спарринга
pl: Sprzęt sportowy > Sport > Boks i sztuki walki > Ochraniacze do boksu i sztuk walki > Rękawice i łapy do boksu i MMA: Rękawice treningowe; Rękawice bojowe; Rękawice do MMA; Rękawice sparingowe
sk-SK: Športový tovar > Atletika > Box a bojové umenia > Ochranné vybavenie na box a bojové umenia > Boxerské a MMA rukavice: Vrecové rukavice; Bojové rukavice; MMA rukavice; Sparringové rukavice
zh-TW: 體育用品 > 競技體育 > 拳擊與武術 > 拳擊/武術防護裝備 > 拳擊與綜合格鬥手套: 沙包拳套; 格鬥手套; 綜合格鬥手套; 拳擊練習手套
sl-SI: Športna oprema > Šport > Boks in borilne veščine > Zaščitna oprema za boks in borilne veščine > Rokavice in palčniki za boks in mešane borilne veščine: Palčniki za boksarske vreče; Rokavice za borilne športe; Rokavice za mešane borilne veščine; Sparring rokavice
pt-PT: Artigos de desporto > Atividade desportiva > Boxe e artes marciais > Equipamento de proteção para boxe e artes marciais > Luvas e mitenes para boxe e MMA: Mitenes para sacos; Luvas de combate; Luvas de MMA; Luvas de boxe
lt-LT: Sporto prekės > Atletika > Boksas ir kovos menai > Bokso ir kovos menų apsauginė įranga > Bokso ir MMA pirštinės ir kumštinės pirštinės: Pirštinės darbui su bokso maišu; Kovos pirštinės; MMA pirštinės; Sparingo pirštinės
sv: Sportartiklar > Idrott och sport > Boxning och kampsporter > Skyddsutrustning för boxning och kampsport > Handskar för boxning och MMA: Väska för handskar; Fighthandskar; MMA-handskar; Sparringhandskar
de: Sportartikel > Athletik > Boxen & Kampfsport > Boxschutzbekleidung > Box- und MMA-Handschuhe: Bag Mitts; Kampfhandschuhe; MMA-Handschuhe; Sparringshandschuhe
nl: Sportartikelen > Lichaamssporten > Boksen en vechtsporten > Beschermende uitrusting voor boksen > Handschoenen en wanten voor boksen en MMA: Zakwanten; Handschoenen voor vechten; Handschoenen voor MMA; Handschoenen voor sparring
hu: Sportszerek > Atlétika > Boksz és harcművészetek > Boksz- és harcművészeti védőfelszerelés > Boksz- és MMA-kesztyűk: Táskakesztyűk; Harci kesztyűk; MMA-kesztyűk; Sparring kesztyűk
tr: Spor Malzemeleri > Spor Ekipmanları > Boks ve Dövüş Sporları > Boks ve Dövüş Sanatları Koruyucu Giysileri > Boks ve MMA Eldivenleri: Çanta Eldiveni; Dövüş Eldivenleri; MMA Eldivenleri; Müsabaka Eldivenleri
es: Equipamiento deportivo > Equipamiento para atletismo > Boxeo y artes marciales > Equipo de protección para boxeo y artes marciales > Guantes y manoplas de boxeo y MMA: Manoplas para bolso; Guantes de lucha; Guantes de MMA; Guantes de combate
en: Sporting Goods > Athletics > Boxing & Martial Arts > Boxing & Martial Arts Protective Gear > Boxing & MMA Gloves & Mitts: Bag Mitts; Fight Gloves; MMA Gloves; Sparring Gloves
pt-BR: Artigos esportivos > Artigos para prática de esportes > Boxe e artes marciais > Equipamentos de proteção para boxe e artes marciais > Luvas e munhequeiras para boxe e MMA: Luvas bate saco; Luvas para luta; Luvas para MMA; Luvas para sparring
nb: Sportsutstyr > Friidrett > Boksing og kampsport > Beskyttelsesutstyr for boksing og kampsport > Hansker og puter for boksing og MMA: Treningshansker; Kamphansker; MMA-hansker; Sparringshansker
cs: Sportovní potřeby > Atletické sporty > Box a bojové sporty > Ochranné pomůcky pro box a bojové sporty > Rukavice na box a MMA: Pytlové rukavice; Zápasnické rukavice; Rukavice na MMA; Rukavice pro sparring
el: Αθλητικά είδη > Αθλητισμός > Πυγμαχία & πολεμικές τέχνες > Προστατευτικός εξοπλισμός πυγμαχίας & πολεμικών τεχνών > Γάντια & γάντια χωρίς χωρίσματα πυγμαχίας & MMA: Γάντια χωρίς χωρίσματα για σάκο; Γάντια αγώνα; Γάντια ΜΜΑ; Γάντια πυγμαχίας
ko: 스포츠용품 > 운동 > 권투/무술 > 권투/무술 보호 장비 > 권투/무술 장갑/글러브: 백 글러브; 격투용 글러브; MMA 글러브; 스파링 글러브
fi: Urheilutarvikkeet > Urheilu > Nyrkkeily ja vapaaottelu > Nyrkkeily- ja vapaaottelusuojat > Nyrkkeilyn ja vapaaottelun hanskat ja käsineet: Laukkukäsineet; Otteluhanskat; Vapaaotteluhanskat; Harjoittelukäsineet
vi: Dụng cụ thể thao > Điền kinh > Đấm bốc & Võ thuật > Thiết bị bảo vệ khi đấm bốc và thi đấu võ thuật > Găng tay đấm bốc & MMA: Găng tay kiểu túi; Găng tay thi đấu; Găng tay MMA; Găng tay đấu tập
ro-RO: Articole sportive > Atletism > Box și arte marțiale > Echipament de protecție pentru box și arte marțiale > Mănuși de box și mitene pentru box și MMA: Mănuși pentru antrenament la sac; Mănuși pentru lupte; Mănuși MMA; Mănuși de antrenament